【裁判字號】    97,交訴,243
【裁判日期】    971015
【裁判案由】    肇事逃逸罪
【裁判全文】
臺灣臺中地方法院刑事判決             97年度交訴字第243號
公  訴  人  臺灣臺中地方法院檢察署檢察官
被      告  甲○○
上列被告因肇事逃逸案件，經檢察官提起公訴（九十七年度偵字
第一五二九一號），本院交通法庭合議庭裁定進行簡式審判程序
，判決如下：
    主    文
甲○○駕駛動力交通工具肇事，致人傷害而逃逸，累犯，處有期
徒刑拾月。
    犯罪事實
一、甲○○前因肇事逃逸公共危險案件，經本院以九十五年度豐
    交簡字第二八三號判決判處有期徒刑六月，如易科罰金以銀
    元三百元即新臺幣九百元折算一日確定，於民國九十五年十
    月三十一日易科罰金執行完畢。詎仍不知悔改，其於九十七
    年二月二十七日下午，駕駛車牌號碼ＦＧ－五二四一號自用
    小貨車，沿臺中市○區○○路由南往北方向（即由北平路往
    文心路方向）行駛。至同日下午二時許，甲○○駕車行經臺
    中市○區○○路與該路六七０巷之交岔路口前時，本應注意
    汽車行駛時兩車併行之間隔，並隨時採取必要之安全措施，
    而依當時天候晴、為日間自然光線、路面乾燥、道路無缺陷
    、無障礙物、視距良好等客觀情形，又無不能注意之特別情
    事，竟疏於注意而貿然偏左行駛，致與行駛在其左側、由丁○○所騎乘並附載丙○○之車牌號碼ＨＨ三－一九七號重機
    車發生擦撞，致丁○○受有右手、右膝擦挫傷之傷害，丙○○則受有右膝挫傷併瘀血之傷害（其所涉過失傷害部分，業
    據丁○○、丙○○於偵查中撤回告訴，並經檢察官為不起訴
    處分確定）。甲○○見自己駕車肇事致人受傷，竟基於肇事
    逃逸之犯意，既未下車查看丁○○、丙○○之傷勢，亦未通
    知救護車前來救援傷者，隨即駕車逃離現場。嗣經員警依據
    丁○○所記下之肇事車輛車號循線追查，發現該車登記之車
    主為甲○○之弟古國助，甲○○則教唆古國助之女友謝瓊芬
    出面頂替（甲○○、謝瓊芬涉犯頂替罪部分，由檢察官另行
    簽分偵辦），迨九十七年五月八日檢察官偵訊時，丁○○、
    丙○○當庭表示肇事車輛駕駛應為男性，嗣經檢察官調查後
    始悉甲○○前揭涉案情節。
二、案經臺中市警察局第二分局報請臺灣臺中地方法院檢察署檢
    察官偵查起訴。
    理    由
一、本件被告甲○○於準備程序中，先就上開犯罪事實為有罪之
    陳述，且所犯係死刑、無期徒刑、最輕本刑為三年以上有期
    徒刑以外之罪，經本院交通法庭合議庭依刑事訴訟法第二百
    七十三條之一第一項之規定，裁定由法官一人獨任進行簡式
    審判程序，先此敘明。
二、上開犯罪事實，業據被告甲○○於偵查及本院審理時坦承不
    諱，核與證人丁○○、丙○○於警詢及偵查中證述被告肇事
    後駕車逃逸經過相符，復有道路交通事故調查報告表及現場
    圖一份、現場及監視器翻拍照片共二十張、全民醫院診斷證
    明書二份附卷可稽，足徵被告前揭自白應屬實情。本案事證
    已臻明確，被告犯行洵堪認定。
三、核被告甲○○於駕車肇事致人成傷後，竟未予救援傷者即駕
    車逃逸，核其所為，係犯刑法第一百八十五條之四之駕車肇
    事致人傷害逃逸罪。而被告所犯上開肇事逃逸罪名既經立法
    者置於刑法公共危險罪章之列，顯見其偏重於社會公共安全
    法益之保護，而與重在保護個人生命、身體安全之遺棄罪迥
    然有別（最高法院九十三年度台上字第六五一三號刑事判決
    同此見解），自不能以受傷或死亡人數之多寡計算罪數。是
    以被告縱令駕車肇事導致丁○○、丙○○二人分別成傷，且
    未經救援即擅自逃逸，其所侵害者仍屬單一社會法益，而無
    依刑法第五十五條論以一行為觸犯數罪名之想像競合犯裁判
    上一罪關係可言，附此敘明。查被告前因肇事逃逸公共危險
    案件，經本院以九十五年度豐交簡字第二八三號判決判處有
    期徒刑六月，如易科罰金以銀元三百元即新臺幣九百元折算
    一日確定，於九十五年十月三十一日易科罰金執行完畢，有
    臺灣高等法院被告前案紀錄表及刑案資料查註紀錄表在卷可
    按。其受有期徒刑之執行完畢，五年內故意再犯本件法定本
    刑有期徒刑以上之罪，為累犯，應依法加重其刑。爰審酌被
    告於肇事後隨即駕車逃離現場，置他人受傷情形於不顧，對
    於社會公共安全所生之負面影響非微，犯罪所生危害不容輕
    忽；且被告先前曾因肇事逃逸公共危險案件經法院判處徒刑
    並執行完畢，猶未能知所悔改而重蹈覆轍，被告主觀惡性已
    屬重大；另被告於犯罪後尚且教唆謝瓊芬出面頂替犯罪，益
    見其心存僥倖，品行不端，本應予以重懲，使其體認國法之
    森嚴；惟念及被告事後尚能賠償車禍傷者楊霑如、丙○○二
    人之損失，及其犯罪手段、動機、目的、具有國中畢業學歷
    之智識程度等一切情狀，量處如主文所示之刑，以示懲儆。
據上論斷，應依刑事訴訟法第二百七十三條之一第一項、第二百
九十九條第一項前段，刑法第一百八十五條之四、第四十七條第
一項，判決如主文。
本案經檢察官乙○○到庭執行職務。
中    華    民    國    97    年    10    月    15    日
                    交通法庭    法  官  高文崇
上正本證明與原本無異。
如不服本判決，應於收受送達後10日內向本院提出上訴書狀（應
敘述具體理由並附繕本）。
上訴書狀如未敘述理由，應於上訴期間屆滿後20日內補提理由書
於本院。
                                書記官  林淑慧
中    華    民    國    97    年    10    月    15    日
附錄本案論罪科刑法條：
刑法第一百八十五條之四：
駕駛動力交通工具肇事，致人死傷而逃逸者，處六月以上五年以
下有期徒刑。


司法院資訊處製作；財團法人民間司法改革基金會備份。
